【裁判字號】    97,消債更,926
【裁判日期】    981228
【裁判案由】    更生事件
【裁判全文】
臺灣士林地方法院民事裁定           97年度消債更字第926號
聲  請  人
即  債務人  甲○○○○○○○○.
代  理  人  游文華律師
上列當事人聲請更生事件，本院裁定如下：
    主  文
債務人甲○○○○○○○○○○自中華民國九十八年十二月二十
八日下午五時起開始更生程序。
命司法事務官進行本件更生程序。
    理  由
一、按債務人不能清償債務或有不能清償之虞，且無擔保或無優
    先權之債務總額未逾新臺幣（下同）1,200 萬元者，於法院
    裁定開始清算程序或宣告破產前，得向法院聲請更生，觀諸
    消費者債務清理條例第3 條、第42條第1 項規定自明。次按
    ，法院開始更生程序之裁定，應載明其年、月、日、時，並
    即時發生效力。法院開始更生或清算程序後，得命司法事務
    官進行更生或清算程序，必要時得選任律師、會計師或其他
    適當之自然人或法人一人為監督人或管理人，復為同條例第
    45 條 第1 項、第16條所明定。
二、聲請意旨略以：伊有不能清償債務之情事，前曾於民國97年
    間以書面向最大債權金融機構即香港商香港上海匯豐銀行（
    下稱上海匯豐銀行）請求共同協商債務清償方案。惟伊於97
    年10月與上海匯豐銀行進行前置協商時，除須伊償還本金外
    ，尚須伊負擔4%之年利率，伊因不接受致協商不成立。又債
    務人無擔保或無優先權之債務總額未逾1,200 萬元，復未經
    法院裁定開始清算程序或宣告破產，爰向本院聲請更生等語
    。
三、經查，債務人所主張之上開事實，業據提出前置協商不成立
    通知書正本( 見本院卷第16頁）、財團法人金融聯合徵信中
    心當事人綜合信用報告－債務清理條例前置協商專用債權人
    清冊（見本院卷第41至44頁）、財政部臺北市國稅局94、95
    、96年度綜合所得稅各類所得資料清單影本（見本院卷第49
    至50頁、第47頁）、財政部臺北市國稅局財產歸屬資料清單
    影本（見本院卷第93頁）等為證，核閱屬實，堪認為真正。
    佐諸卷附債務人於麗萊小吃店之在職證明書（見本院卷第68
    頁）、債務人之薪資袋影本（見本院卷第20頁）、債務人於
    富邦產物保險股份有限公司投保之強制機車責任保險費收據
    （見本院卷第75頁）、臺北市政府監理處之機車行車執照費
    及機車燃料費收據（見本院卷第76頁）等為證，債務人之資
    產除牌照號碼DVD-120 之機車1 輛外，僅每月2 萬6,000 元
    之薪資收入，而債務人負擔無擔保債務約79萬844 元。是以
    債務人之財產確不足履行全部債務，而主張有不能清償債務
    之情事，堪認為真實。此外，復查無債務人有消費者債務清
    理條例第6 條第3 項、第8 條或第46條各款所定駁回更生聲
    請之事由存在，則債務人聲請更生，應屬有據。
四、爰裁定如主文。
中    華    民    國    98    年    12    月    28    日
                  民事第一庭  法      官  黃珮禎
上為正本係照原本作成。
本件不得抗告。
中    華    民    國    98    年    12    月    28    日
                              書  記  官  周嫣蘋

司法院資訊處製作；財團法人民間司法改革基金會備份。
